---
output:
   knitrBootstrap::bootstrap_document:
      title: "Curso R Intro - UNIVALI/2015"
      theme: Cosmo
      highlight: Dark
      theme.chooser: TRUE
      highlight.chooser: TRUE
---

<!-- BOOTSTRAP THEMES -->
<!-- Default, Amelia, Cerulean, Cosmo, Cyborg, Journal, Flatly, -->
<!-- Readable, Simplex, Slate, Spacelab, United --> 

<!-- HIGHLIGHTS -->
<!-- HighlightJs, Dark, Far, Idea, Sunburst, Zenburn, Visual Studio, -->
<!-- Ascetic, Magula, Github, Google Code, Brown Paper, School Book, IR -->
<!-- Black, Solarized - Dark, Solarized - Light, Arta, Monokai, Xcode, -->
<!-- Pojoaque, Rainbow, Tomorrow, Tomorrow Night, Tomorrow Night Bright, -->
<!-- Tomorrow Night Blue, Tomorrow Night Eighties --> 

```{r setup, include=FALSE}
opts_chunk$set(bootstrap.panel = TRUE,
               prompt = TRUE)
```

```{r, eval=FALSE, include=FALSE}
library(knitr)
library(knitrBootstrap)
library(rmarkdown)
```

<center>
# R: uma ferramenta de código aberto para análise de dados #
</center>

<br />

<center>
<p style="text-align:left;">
**Rodrigo Sant'Ana**
<span style="float:right;">
**Fernando Mayer**
</span>
</p>

<p style="text-align:left;">
UNIVALI/CTTMar/GEP 
<span style="float:right;">
UFPR/DEST/LEG
</span>
</p>

<p style="text-align:left;">
rsantana@univali.br
<span style="float:right;">
fernandomayer@gmail.com
</span>
</p>
</center>

***
***

## Introdução ##

Um breve histórico sobre o *software* R

1980. Linguagem S: desenvolvida por R. Becker, J. Chambers e A. Wilks
(AT&T Bell Laboratories);  

1980. Versão comercial: S-Plus (Insightful Corporation);  

1996. Versão livre: R desenvolvido por R. Ihaka e R. Gentleman
(Universidade de Auckland);  

1997. R Development Core Team;  

2015. 20 desenvolvedores principais e muitos outros colaboradores em
todo o mundo;  
	+ Core conta com Estatísticos, matemáticos e programadores;  
	+ Colaboradores indiretos de diferentes áreas do saber.  

***

## O que é o R? ##

1. Programa estatístico para análise de dados e produção gráfica;  
2. Uma completa linguagem de programação:
	* Interpretada (contrário de compilada);  
	* Orientada a objetos;  

> "Tudo no R é um objeto..."

3. Livre distribuição e código aberto;  
4. Mais de 6800 pacotes adicionais
[Pacotes R](http://cran-r.c3sl.ufpr.br/web/packages/);  
5. Disponível em [http://R-project.org](http://R-project.org);  
6. Versão atual: R-3.2.1 (18-06-2015);  
	* versões menores - lançamentos semestrais;  
	* versões maiores - lançamentos anuais.  

***

## Vantagens ##

* É um *software* livre;  
* Funciona em praticamente todos os sistemas operacionais existentes;
	- Linux, FreeBSD, Macintosh e Windows;
* É um produto de cooperação entre estatísticos do mundo todo;  
* Linguagem lógica e intuitiva;  
* Flexibilidade nas análises estatísticas;  
* Gráficos de alta qualidade;  
* Pesquisas reproduzíveis.  

***

## Desvantagens ##

* Sem interface gráfica (?);  
* Não há visualização direta dos dados;  
* Curva de aprendizado longa;  
* Pode ser lento com grandes bases de dados (alguns GB e/ou TB de
  dados);  
	  - estes casos necessitam vetorização.

***

## Configuração Inicial ##

Passo a passo para iniciar um trabalho com R:

1. Crie um diretório de trabalho onde serão armazenados os dados,
códigos R e saídas das análises que serão realizadas nesta pesquisa;

2. Utilizando o menu do RStudio, direcione o *software* para a pasta
recentemente criada. Para isto, clique em

> Session >> Set Working Directory >> Choose Directory

e direcione sua escolha para pasta criada anteriormente.

3. Para conferir o diretório que você está trabalhando, utilize a função
   do R _"getwd()"_

```{r}
getwd()
```

***

## Visão Geral - Entendendo o R ##

### Prompt de comando ou console R ###

O símbolo *">"* indica que o R está pronto para receber um novo
comando. _Ready to work!!_

O símbolo no prompt de comando (ou console) do R muda de ">" para "+"
para indicar ao usuário que o comando enviado está incompleto.

Teste em seu computador os seguintes comandos abaixo:

```{r}
## Somando escalares...
2 + 2

## Múltiplicando escalares...
2 *
    2

## Dividindo escalares...
2 /                                      2
```

Notem que os espaços entre os números não fazem diferença para o R.

***

### Editor de scripts ###



