---
output:
   knitrBootstrap::bootstrap_document:
      title: "Curso R Intro - UNIVALI/2015"
      theme: Cosmo
      highlight: Dark
      theme.chooser: TRUE
      highlight.chooser: TRUE
---

<!-- BOOTSTRAP THEMES -->
<!-- Default, Amelia, Cerulean, Cosmo, Cyborg, Journal, Flatly, -->
<!-- Readable, Simplex, Slate, Spacelab, United --> 

<!-- HIGHLIGHTS -->
<!-- HighlightJs, Dark, Far, Idea, Sunburst, Zenburn, Visual Studio, -->
<!-- Ascetic, Magula, Github, Google Code, Brown Paper, School Book, IR -->
<!-- Black, Solarized - Dark, Solarized - Light, Arta, Monokai, Xcode, -->
<!-- Pojoaque, Rainbow, Tomorrow, Tomorrow Night, Tomorrow Night Bright, -->
<!-- Tomorrow Night Blue, Tomorrow Night Eighties --> 

```{r setup, include=FALSE}
opts_chunk$set(comment = NA,
               bootstrap.panel = TRUE)
```

```{r, eval=FALSE, include=FALSE}
library(knitr)
library(knitrBootstrap)
library(rmarkdown)
```

# R: uma ferramenta de código aberto para análise de dados #

***
***

## Introdução ##

Um breve histórico sobre o *software* R

1980. Linguagem S: desenvolvida por R. Becker, J. Chambers e A. Wilks
(AT&T Bell Laboratories);  

1980. Versão comercial: S-Plus (Insightful Corporation);  

1996. Versão livre: R desenvolvido por R. Ihaka e R. Gentleman
(Universidade de Auckland);  

1997. R Development Core Team;  

2015. 20 desenvolvedores principais e muitos outros colaboradores em
todo o mundo;  
+ Core conta com Estatísticos, matemáticos e programadores;  
+ Colaboradores indiretos de diferentes áreas do saber.  

***

## O que é o R? ##

1. Programa estatístico para análise de dados e produção gráfica;
2. Uma completa linguagem de programação:
+ Interpretada (contrário de compilada);
+ Orientada a objetos;

> "Tudo no R é um objeto..."

3. Livre distribuição e código aberto;
4. Mais de 6800 pacotes adicionais
[Pacotes R](http://cran-r.c3sl.ufpr.br/web/packages/);
5. Disponível em [http://R-project.org](http://R-project.org);
6. Versão atual: R-3.2.1 (18-06-2015);
+ versões menores - lançamentos semestrais;
+ versões maiores - lançamentos anuais.

***

## Vantagens ##

* É um *software* livre;  
* Funciona em praticamente todos os sistemas operacionais existentes;
+ Linux, FreeBSD, Macintosh e Windows;  
* É um produto de cooperação entre estatísticos do mundo todo;  
* Linguagem lógica e intuitiva;
* Flexibilidade nas análises estatísticas;
* Gráficos de alta qualidade.

***

## Desvantagens ##



```{r}
rnorm(10)
```

```{r}
plot(rnorm(10))
```

